臺灣桃園地方法院刑事判決
110年度原訴字第17號
110年度訴字第528號
公  訴  人  臺灣桃園地方檢察署檢察官
被      告  林鼎貴


選任辯護人  陳亮佑律師
            張雅婷律師
被      告  單仁佑


選任辯護人  魏廷勳律師
被      告  范揚閔



選任辯護人  黃國展律師
            李瑀律師
被      告  李青龍




選任辯護人  蔡文傑律師
被      告  李妙蓮



選任辯護人  陳冠宇律師            
上列被告等因違反組織犯罪防制條例等案件，經檢察官提起公訴
（109年度偵字第19123號、109年度偵字第22036號、109年度偵
字第33259號、110年度偵字第6882號）及追加起訴（110年度偵
字第6132號、110年度偵字第10438號、110年度偵字第11800號）
，本院判決如下：
    主  文
林鼎貴共同犯發起犯罪組織罪，處有期徒刑貳年肆月。又犯三人
以上共同詐欺取財未遂罪，共陸罪，各處有期徒刑拾月。應執行
有期徒刑肆年。扣案如附表二編號15至31、34至50所示之物及附
表四編號1、7所示之物均沒收。
單仁佑共同犯發起犯罪組織罪，處有期徒刑貳年。又犯三人以上
共同詐欺取財未遂罪，共陸罪，各處有期徒刑拾月。應執行有期
徒刑參年捌月。未扣案之犯罪所得新臺幣肆拾萬元沒收，於全部
或一部不能沒收或不宜執行沒收時，追徵其價額。
范揚閔共同犯發起犯罪組織罪，處有期徒刑肆年。又犯三人以上
共同詐欺取財未遂罪，共陸罪，各處有期徒刑拾月。應執行有期
徒刑伍年捌月。
李青龍犯三人以上共同詐欺取財罪，處有期徒刑壹年陸月。又犯
三人以上共同詐欺取財未遂罪，共陸罪，各處有期徒刑捌月。應
執行有期徒刑貳年肆月。
李妙蓮犯三人以上共同詐欺取財罪，處有期徒刑壹年陸月。又犯
三人以上共同詐欺取財未遂罪，共陸罪，各處有期徒刑捌月。應
執行有期徒刑貳年肆月。
    事  實
一、林鼎貴（綽號：志豪哥）、單仁佑（綽號：小單）、范揚閔
    （綽號：小范）共同基於發起三人以上，以實施詐術為手段
    、具有持續性及牟利性之有結構性組織之詐欺大陸地區民眾
    之詐欺集團犯罪組織之犯意聯絡，林鼎貴、單仁佑、范揚閔
    、詹前堃（通緝中）於民國109年5月上旬某日（於109年5月
    18日前），在桃園市○鎮區○○路00號3樓范揚閔之辦公室（下
    稱環南路辦公室）內商討成立詐騙機房事宜，最終議定由單
    仁佑、范揚閔各自出資新臺幣（下同）50萬元（合計100萬
    元），提供詐欺機房所需之房屋、電腦、網路、手機設備、
    監視器及機房成員開銷等費用，林鼎貴則負責招募機房成員
    、指揮機房之運作，並約定事成後林鼎貴、單仁佑、范揚閔
    各可獲得詐騙金額之百分之25。嗣詹前堃引介呂承衡（另行
    審結）與林鼎貴接洽，呂承衡基於參與犯罪組織之犯意，由
    林鼎貴以范揚閔提供之資金，帶同呂承衡、以呂承衡之名義
    於109年5月18日向不知情羅美和、溫怡芳、張家睿承租新竹
    縣○○鄉○○路000巷00弄00號建物作為電信詐欺機房（下稱湖
    口詐欺機房），及向不知情王韋翔購買車牌號碼00-0000號
    、Z8-7307號自用小客車供詐騙機房成員使用，而加入本案
    詐欺機房。於109年5月18日承租湖口詐騙機房後不久，何明
    揚、李志聰（何明揚等2人另行審結）基於參與犯罪組織之
    犯意，由耿啟能（綽號阿火、火哥，已歿）帶同2人至環南
    路辦公室，與林鼎貴、單仁佑、范揚閔、詹前堃共同商討詐
    騙機房人員分配事宜，會議中林鼎貴、單仁佑、范揚閔均同
    意由詹前堃擔任詐騙機房一線頭、何明揚擔任詐騙機房二線
    頭、李志聰擔任詐騙機房三線頭（各線之分工內容詳後述）
    ，何明揚、李志聰因而加入本案詐騙機房。嗣林鼎貴陸續招
    募李青龍、李妙蓮、黃山繻、廖子元、黃鈞宇、翁聖育、許
    家慶、程文志、陳志翔、劉興營、張志祥、李俊銘（黃山繻
    等10人另行審結）、彭子驊、徐志昇、張錦城（彭子驊等3
    人通緝中）參與詐欺大陸地區民眾之詐欺集團犯罪組織，進
    入湖口詐騙機房內擔任第一、二、三線詐欺機手，另由黃鈞
    宇擔任採買及接送機房成員之工作。
二、湖口詐騙機房成立後，上開詐欺集團成員共同意圖為自己不
    法所有，基於三人以上共同犯詐欺取財之犯意聯絡，自109
    年5月18日起至同年6月22日為警查獲時止，林鼎貴負責管理
    詐欺機房內之電腦設備、指揮調度詐欺機房機手進行詐騙，
    第一線詐騙機手成員為：陳志翔、李妙蓮、徐志昇、廖子元
    、翁聖育、許家慶、黃山繻、彭子驊、程文志、張志祥、呂
    承衡，第一線詐騙機手頭為詹前堃，負責教授、指揮第一線
    詐欺機手施用詐術方式，詐欺方式為：由第一線機手撥打電
    話大陸地區民眾，假冒為大陸地區公安局向被害人佯稱銀行
    卡遺失，疑為遭犯罪使用云云，待被害人受騙後，再將姓名
    及身分資料傳送至通訊軟體SKYPE「朱元璋」群組，轉由第
    二線機手（俗稱轉單）接續進行詐騙，第二線機手頭為何明
    揚，負責教授、指揮第二線機手李俊銘、張錦城、劉興營、
    黃鈞宇對大陸地區被害人施用詐術進行詐騙，詐欺方式為：
    向大陸地區被害人告知若不配合調查將要下達刑事拘捕令即
    凍結管制令，並傳送假冒載有被害人年籍資料之「中華人民
    共和國最高人民檢察院專案個案特發布通緝令查詢系統」、
    「刑事逮捕令與凍結管制令」等虛偽文件予被害人云云，待
    被害人受騙後，再將姓名及身分資料傳送至通訊軟體SKYPE
    「朱元璋」群組，轉由第三線機手接續進行詐騙，第三線機
    手頭為李志聰，負責教授、指揮第三線機手李青龍對大陸地
    區被害人施用詐術進行詐騙，詐欺方式為：假冒為大陸地區
    檢察官，佯稱須依指示將被害人金融帳戶內之金額轉帳至指
    定之大陸地區金融人頭帳戶內云云，並約定一線成員提成總
    詐騙金額百分之6，二、三線提成總詐騙金額百分之8。上開
    詐欺集團成員於109年5月18起至同年6月22日止，以上開詐
    欺方式先後撥打電話予大陸地區人民鄧夏嬌、周尹活、全錦
    焜、蘇莉梅、寧海甄、張華娟、李陽而著手於上開詐欺行為
    ，並對鄧夏嬌詐得如附表編號一之金額，惟周尹活、全錦焜
    、蘇莉梅、寧海甄、張華娟、李陽等人無證據已交付財物而
    認未遂。嗣於同年6月22日晚間8時50分，經警持本院核發之
    搜索票、臺灣桃園地方檢察署檢察官核發之拘票，在湖口詐
    欺機房查獲何明揚、詹前堃、黃山繻、廖子元、張志祥、徐
    志昇、彭子驊、黃鈞宇、劉興營、翁聖育、李青龍、李俊銘
    、許家慶、程文志、李志聰、張錦城、陳志翔、李妙蓮等18
    人，並搜索扣得附表二所示之物；復於109年7月17日下午4
    時許，在臺中市○○區○○路000號前拘提呂承衡，並搜索扣得
    附表三所示之物；再於109年11月3日下午4時10分，在桃園
    市○○區○○街000巷0弄00號拘提林鼎貴，並扣得如附表四所示
    之物；又於110年1月27日下午4時許，在新竹縣○○鄉○○路0段
    000巷0弄0號拘提單仁佑，並扣得如附表五所示之物；復於1
    10年3月7日在桃園市平鎮區漢口街241巷口拘提范揚閔，並
    扣得如附表六所示之物，而悉上情。
三、案經新竹市警察局第二分局報告臺灣桃園地方法院檢察署檢
    察官偵查起訴。
    理  由
壹、程序方面
一、被告以外之人於審判外之言詞或書面陳述，除法律有規定者
    外，不得作為證據，刑事訴訟法第159條第1項固定有明文。
    又按當事人、代理人或辯護人於法院調查證據時，知有第15
    9條第1項不得為證據之情形，而未於言詞辯論終結前聲明異
    議者，視為有前項之同意，同法第159條之5第2項亦有明文
    。查本案被告范揚閔及辯護人李瑀律師於本院準備程序中爭
    執證人即同案被告林鼎貴、李志聰、何明揚於警詢時之證述
    之證據能力，其餘供述證據則不爭執證據能力（見本院110
    年度訴字第528號卷【下稱本院訴字528號卷】一第212頁）
    ，是就證人即同案被告林鼎貴、李志聰、何明揚於警詢中關
    於被告范揚閔之證述為審判外之陳述，本院認無證據能力，
    應予以排除。至本案判決所引之其他供述證據，被告范揚閔
    及辯護人李瑀律師、被告單仁佑及其辯護人魏廷勛律師、被
    告林鼎貴及其辯護人陳亮佑律師、被告李青龍及其辯護人蔡
    文傑律師、被告李妙蓮及其辯護人陳冠宇律師均明確同意有
    證據能力（見本院訴字528號卷一第177頁、第212頁；本院1
    10年度原訴字第17號卷【下稱本院原訴字17號卷】一第338
    頁；本院原訴字17號卷六第265、342頁），且本院於審判期
    日依法踐行調查證據程序，檢察官及上開被告、辯護人於言
    詞辯論終結前，亦均未聲明異議，本院審酌結果，認上開證
    據資料製作時之情況，尚無違法不當及證明力明顯過低之瑕
    疵，亦認為以之作為證據，應屬適當，依上開規定，應認有
    證據能力。
二、本判決所引用其餘所依憑判斷之非供述證據，亦無證據證明
    係違反法定程序所取得，或其他不得作為證據之情形，依刑
    事訴訟法第158條之4規定之反面解釋，亦均有證據能力。
貳、實體方面
一、認定事實所憑之證據及理由
  ㈠上開事實業據被告林鼎貴、單仁佑、李青龍、李妙蓮均坦承
    不諱，核與證人即共同被告何明揚、李志聰於偵查及本院審
    理時之證述、證人即共同被告詹前堃、陳志翔、呂承衡、黃
    山繻、彭子驊於警詢及偵查中之證述、證人羅美和、溫怡芳
    、張家睿、王韋翔於警詢及偵查中之證述大致相符，並有新
    竹市警察局第二分局109年6月22日搜索暨扣押筆錄、扣押物
    品目錄表（見109年度偵字第19123號卷【下稱偵字19123號
    卷】第39頁至第48頁）、詐騙機房廁所紙張燃燒後灰燼翻拍
    照片2張（見偵字第19123號卷第49頁）、詐騙機房刑案現場
    照片54張（見偵字第19123號卷第49頁至第75頁）、查扣之i
    Phone手機(IMEI:000000000000000、000000000000000)內資
    料翻拍照片2張（見偵字第19123號卷第77頁至第78頁）、sk
    ype暱稱：朱元璋相關照片計12張（見偵字第19123號卷第80
    頁至第89頁）、鄧夏嬌於中度派出所受案登記表、立案決定
    書、詢問筆錄（見109年度偵字第22036號卷【下稱偵字第22
    036號卷】第401頁至第411頁）、本案被害人遭詐騙匯款交
    易紀錄表（見偵字第22036號卷第413頁至第420頁）、本院1
    09年度聲搜字第1271號搜索票、新竹市警察局第二分局109
    年11月3日搜索暨扣押筆錄（見109年度偵字第33259號卷第2
    1至第27頁）、網路黑莓卡翻拍照片4張（見偵字第33259號
    卷第31至第32頁）、車輛詳細資料報表3份（見偵字第33259
    號卷第161至第165頁）、房屋租賃契約書（見偵字第33259
    號卷第193至第203頁）、上奇汽車保養廠結帳單3張（見偵
    字第33259號卷第293至第295頁）、現場平面圖2張（見偵字
    第33259號卷第297至第299頁）、詐騙講稿、對話紀錄等相
    關照片16張（見偵字第33259號卷第302至第313頁）、最高
    人民檢察院刑事逮捕令與凍結管制令（見偵字第33259號卷
    第315至第327頁）、詐騙機房相關照片54張（見偵字第3325
    9號卷二第329至第355頁）、新竹市警察局刑事警察大隊科
    技犯罪偵查隊109年12月24日、109年10月12日數位證物勘查
    報告1份（見110年度偵字第6882號卷【下稱偵字第6882號卷
    】第263至第299頁；偵字第6882號卷六第1873至第1889頁）
    、中華人民共和國最高人民檢察院專案個案特發布通緝令查
    詢系統（見偵字第6882號卷六第1981至第1993頁），足認被
    告林鼎貴、單仁佑、李青龍、李妙蓮上開任意性自白均與事
    實相符，堪以採信。
  ㈡被告林鼎貴之辯護人為其利益辯護：被告林鼎貴並非本案湖
    口詐騙機房之現場負責人等語。惟查：證人即同案被告何明
    揚於110年1月7日警詢、同年月22日偵訊及本院審理時均證
    稱：林鼎貴是本案湖口詐騙機房之實際管理者等語（見偵字
    第6123號卷三第116、117、200頁、本院訴字528號卷二第17
    9頁）；證人即同案被告李志聰於110年2月19日警詢、同年
    月20日偵訊及本院審理時均證稱：林鼎貴是本案湖口詐騙機
    房之實際管理者等語（見偵字第6123號卷三第264、265、30
    0頁、本院訴字528號卷二第244頁）；證人即同案被告呂承
    衡於109年8月12日、10月16日偵訊時證稱：詹前堃帶我去找
    被告林鼎貴，林鼎貴帶我去承租本案湖口詐騙機房和買車，
    我是去當人頭等語（見偵字第6123號卷二第394、412頁）；
    被告陳志翔於109年11月27日偵訊時證稱：林鼎貴找我加入
    詐騙機房等語，於109年12月30日警詢中證稱：林鼎貴是機
    房老闆，大家都要聽林鼎貴的等語，於110年3月23日本院準
    備程序稱：機房應該是林鼎貴負責管理等語（見偵字第6123
    號卷二第360頁、偵字第6123號卷三第74、75頁、本院原訴1
    7卷一第290頁）；黃山繻於109年10月16日警詢時、同年月1
    9日偵訊時證稱：林鼎貴是機房老闆等語，於本院110年3月2
    3日準備程序時稱：編號5（林鼎貴）是機房老闆等語（見偵
    字第6123號卷二第206、183、184頁、本院原訴17卷一第312
    頁）；被告黃鈞宇於本院準備程序時稱：林鼎貴叫我擔任採
    買等語（見本院原訴17卷一第426、427頁）。是上開證人均
    對被告林鼎貴為本案湖口詐騙機房之實際管理者一節指證歷
    歷，足認被告林鼎貴之自白與事實相符，其辯護人之上開辯
    護意旨即難採信。
  ㈢訊據被告范揚閔矢口否認有何上開犯行，辯稱：我只是單純
    借耿啟能（綽號阿火、火哥）20萬元，耿啟能當初跟我借錢
    說要拿去放款，並分一些利息給我，但耿啟能沒有還我錢，
    事後我才知道耿啟能拿這筆錢去投資成立詐騙機房；109年5
    月間，耿啟能、林鼎貴、單仁佑、何明揚、李志聰等人在環
    南路辦公室討論成立詐騙機房的事，我為了向耿啟能討回這
    筆錢，所以才在旁確認耿啟能是否真的有要成立機房賺錢並
    還我錢，我只有在場旁聽，沒有參與討論；臨走前我有向何
    明揚、李志聰說：加油，好好做等語，因為我怕他們沒賺到
    錢，就沒辦法還我錢等語。經查：
　⒈被告范揚閔對於前揭犯罪事實二所載：被告林鼎貴等人於成
    立湖口詐騙機房後，以一、二、三線之分工著手於詐欺取財
    犯行之事實並不爭執，且此部分之事實，業據證人即同案被
    告林鼎貴、何明揚、李志聰於偵查及本院審理時證述、證人
    即同案被告詹前堃、陳志翔、呂承衡、黃山繻、彭子驊於警
    詢及偵查中證述、證人羅美和、溫怡芳、張家睿、王韋翔於
    警詢及偵查中證述甚詳，並有上開理由㈠所引之書證為據。
    又本案經警於109年6月22日至湖口詐騙機房執行搜索，自現
    場扣得之電腦中查獲偽造之涉案嫌疑人鄧夏嬌、周尹活、全
    錦焜、蘇莉梅、寧海甄、張華娟、李陽最高人民檢察院刑事
    逮捕令與凍結管制令（見偵字第19123號卷第91頁至第98頁
    ），顯見被告林鼎貴等人已著手於對被害人鄧夏嬌、周尹活
    、全錦焜、蘇莉梅、寧海甄、張華娟、李陽為詐欺取財犯行
    ，又其中被害人鄧夏嬌因而受騙人民幣5萬9,900元之事實，
    亦有鄧夏嬌於中度派出所受案登記表、立案決定書、詢問筆
    錄、本案被害人遭詐騙匯款交易紀錄表（見偵字第22036號
    卷第401頁至第420頁），此部分之事實堪予認定。從而，本
    件關於被告范揚閔之爭點即為：被告范揚閔是否與單仁佑、
    林鼎貴共同基於發起犯罪組織之犯意聯絡，出資50萬元成立
    本案之湖口詐騙機房？
　⒉證人即同案被告林鼎貴於109年11月27日偵查中具結證稱：一
    開始是詹前堃找我，詹前堃跟我說他有12到14人可以成立詐
    騙集團，我帶詹前堃去找單仁佑，因為單仁佑比較懂詐欺機
    房這一塊，所以我帶詹前堃去找單仁佑。單仁佑說有興趣，
    願意投資，但還要找一個股東，因為錢不夠，且資源沒有這
    麼好。我們約晚上去找「小范」（即范揚閔），共4人見面
    ，我就把情形全部跟「小范」說，「小范」說他可以幫忙，
    一開始「小范」跟單仁佑都說要挺我，說一人出資50萬元，
    要我先去找點做詐騙機房。當時我、詹前堃、單仁佑、「小
    范」有聊到分工，例如桌子、椅子由單仁佑買，房子由我去
    找，車子由單仁佑找，「小范」負責電腦、手機、耳機、碎
    紙機、列表機等語（見110年度偵字第6132號卷【下稱偵字6
    132號卷】二第344、345頁）；於110年1月14日偵查中具結
    證稱：湖口詐騙機房的金主是單仁佑跟「小范」。他們沒有
    匯錢給我，但湖口詐欺機房的設備都是他們買的等語（見偵
    字6132號卷三第181頁）；於110年2月26日偵查中具結證稱
    ：本件詐騙機房背後金主是單仁佑跟范揚閔，一開始有我、
    范揚閔、單仁佑、詹前堃4人在環南路辦公室討論，第二次
    除了這4人外，還有火哥、李志聰、何明揚參加，7人一起討
    論。在湖口詐騙機房扣到的東西，都是從桃園市中壢區范揚
    閔的辦公室搬過去的，這些東西都是范揚閔的等語（見偵字
    6132號卷三第327、328頁）。於本院審理時具結證稱：偵查
    中提到小范就是在場被告范揚閔，單仁佑、范揚閔2人負責
    出資金及湖口詐騙機房裡面的裝備，一開始是我找地點，後
    來我找不到地點，是單仁佑介紹我仲介，我跟仲介聯絡，然
    後我和仲介過去這個地點，才把它承租下來，房租的錢是跟
    范揚閔拿的。任何事情就是我跟范揚閔聯絡，裡面缺什麼東
    西，范揚閔會打電話給我叫我過去拿設備，機房所要用的電
    腦、手機、影印機都是范揚閔提供的，是從環南路辦公室拿
    的，承租湖口詐騙機房的押租金1萬8,000元是范揚閔交給我
    的，機房相關的監視器設備、現場需要的物資都是范揚閔給
    我錢，我再去找廠商來做。阿火不是一開就出現，他是中間
    跑出來的，一開始是只有4人，就是我、單仁佑、范揚閔、
    詹前堃，第2次也是我們這四人，還再加上李志聰、何明揚
    ，還有一個阿火。我們在討論機房運作時，范揚閔都在坐在
    那邊，第2次開會是因為李志聰和何明揚來中壢環南路辦公
    室，準備要進去湖口詐欺機房，第2次開會時阿火的表現讓
    我覺得他很有經驗，看得出來阿火與范揚閔、單仁佑、李志
    聰、何明揚都認識。湖口詐欺機房開始運作後，我還有去環
    南路辦公室拿東西、設備，像黑莓卡、耳機、列表機這種東
    西等語（見本院訴字528號卷二第129、130、135、136、141
    、142、145、146、158、171頁）。
　⒊證人即同案被告何明揚於110年2月26日偵查中具結證稱：我
    有在范揚閔的輪胎行公司（環南路辦公室1樓為輪胎行）看
    過范揚閔，在該處討論進詐騙機房該怎麼運作，過程中大部
    分都是火哥、林鼎貴、單仁佑、范揚閔跟李志聰在討論，我
    只有聽到林鼎貴說這一筒是為他開的，這一筒的人都是林鼎
    貴找的，金主或股東的部分，李志聰後來有跟我說單仁佑、
    范揚閔是金主或股東，單仁佑跟范揚閔要我做二線幹部；一
    開始我以為單仁佑、范揚閔是筒子主，後來我才發現單仁佑
    、范揚閔叫林鼎貴做詐騙機房，所以後來我認為他們的身份
    是股東或金主；我跟范揚閔接觸的那一次，就是范揚閔跟我
    說要我做二線，范揚閔確實有叫我做二線等語（見偵字6132
    號卷三第321至323頁）。於本院審理時具結證稱：我跟李志
    聰從台中坐計程車上來，一次是計程車，一次是李志聰的家
    屬載來的，好像是上來新竹、中壢一個公園那邊，然後就有
    李志聰帶我去跟單仁佑、范揚閔他們見面，在大房間的時候
    ，單仁佑跟范揚閔有講要我做二線幹部，後來林鼎貴跟李志
    聰又再跟我講一次，要我做二線幹部，然後李志聰是三線幹
    部；是阿火找我和李志聰一起去本案湖口詐騙機房；後來有
    聽李志聰跟我說小范是本案湖口詐騙機房的股東；是火哥、
    林鼎貴、單仁佑、范揚閔、李志聰討論過後，由林鼎貴、李
    志聰跟我說要我做二線幹部；我聽李志聰說單仁佑、范揚閔
    是股東，事實上管理整個公司的是林鼎貴，我不清楚單仁佑
    、范揚閔有沒有叫林鼎貴做詐騙機房；范揚閔確實有跟我講
    ，要我做二線；在輪胎行辦公室，依序阿火、林鼎貴、李志
    聰、小范有告訴我，要我做二線；我因為以前曾經擔任過二
    線的幹部，在討論的時候李志聰跟林鼎貴就跟我說我負責做
    二線，後來小范又講說你二線要做好、管好等語（見本院訴
    字第528號卷二第178、179、182、186、191、195、197、19
    8頁）。
　⒋證人即同案被告李志聰於110年2月20日偵查中具結證稱：背
    後提供金錢成立詐騙機房的人是林鼎貴、單仁佑、小范，我
    忘記是林鼎貴或火哥跟我說，單仁佑和小范是背後的金主；
    火哥找我們去的那天，我在輪胎行看到小范、單仁佑、火哥
    、林鼎貴、何明揚、詹前堃，當天主要是說詐欺機房工作的
    事情，當下沒有說出資的部分，我印象中火哥說單仁佑、小
    范、林鼎貴是股東，就跟我說詐欺機房怎麼詐騙的事；過程
    中，小范或單仁佑以老闆的姿態跟我說希望我好好做，說我
    負責三線，何明揚負責二線等語（見偵字6132號卷三第301
    至303頁）。於本院審理時具結證稱：我在中壢的輪胎行辦
    公室看過單仁佑、范揚閔，當時是火哥找我和何明揚一起來
    做詐騙，當時跟何明揚一起從台中上來，到中壢的輪胎行那
    邊，有看到火哥、何明揚，還有在庭被告單仁佑、范揚閔，
    也有林鼎貴，我不記得有沒有詹前堃，林鼎貴或火哥有講單
    仁佑、范揚閔是背後出資之人；范揚閔在辦公室那天，有叫
    我好好做；偵訊筆錄上雖記載「范揚閔以老闆的姿態跟我說
    希望我好好做」，但我應該不會說「以老闆的姿態」，因為
    對我來說太過文謅謅；我在偵查中有講單仁佑、范揚閔跟我
    說你做三線頭、好好做等語，應該是有這件事；對於何明揚
    稱：單仁佑、范揚閔要其做二線幹部等語，我沒有意見等語
    （見本院訴字528號卷二第241、242、254、255、260、261
    、265頁）。
　⒌勾稽上開證人即同案被告林鼎貴、何明揚、李志聰所述，被
    告林鼎貴、單仁佑為發起本案湖口詐騙機房，而在被告范揚
    閔之環南路辦公室至少討論過2次，此2次被告范揚閔均在場
    ，被告范揚閔亦不否認其有在場之事實。又證人林鼎貴於本
    案偵查階段即坦承全部犯行，與被告范揚閔間亦無深仇大恨
    ，應無誣陷被告范揚閔之動機及必要，其就被告范揚閔出資
    50萬元之過程、分工及細節，如范揚閔提供機房所要用的電
    腦、手機、影印機、承租湖口詐騙機房的押租金1萬8,000元
    ，並提供金錢予林鼎貴裝設湖口詐騙機房相關的監視器設備
    及機房內物資等情節均清楚交代，且證述前後一致，洵堪採
    信。另證人何明揚、李志聰均明確證稱：范揚閔確實有要其
    等做二線、三線，要好好做等語，而被告范揚閔亦坦承其確
    有向證人何明揚、李志聰稱：加油，好好做等語，復經本院
    勘驗證人即同案被告何明揚於110年2月26日之偵訊筆錄，證
    人何明揚於訊問過程中對檢察官之提問均能切題回答，並無
    受詐欺、強暴或脅迫等情事，顯係基於其自由意志而陳述，
    而偵訊筆錄之記載與其陳述大致相符，其中關於被告范揚閔
    部分，證人何明揚明確指稱：「（10：51：45）檢察官：單
    仁佑跟小范齁，他有跟你說過什麼話嗎？有叫你做幾線之類
    的嗎？（10：51：51）何明揚：有。（10：51：52）檢察官
    ：那你跟我講一下。（10：51：53）何明揚：叫我做二線幹
    部。」、「（10：58：11）檢察官：你很確定小范是金主？
    （10：58：15）何明揚：我有聽李志聰這麼講過。（10：58
    ：19）檢察官：然後他（范揚閔）確實跟你講要叫你做二線
    就對了？（10：58：21）何明揚：對。」等語，有勘驗筆錄
    在卷可稽（見本院訴字第528號卷二第322至325頁）。是被
    告范揚閔在其環南路辦公室，與林鼎貴、單仁佑、詹前堃、
    耿啟能、何明揚、李志聰等人前後至少2次參與成立本案湖
    口詐騙機房之商討，又在商討結束後，向何明揚、李志聰稱
    ：其等做二線、三線，要好好做等語之事實，應堪認定。
　⒍被告范揚閔雖以前詞置辯，惟綽號阿火、火哥之耿啟能已於1
    09年8月17日死亡，有其個人戶籍資料（完整姓名）查詢結
    果在卷可稽（見偵字第10438號卷二第19頁），已無從傳喚
    作證。又被告范揚閔及其辯護人另傳喚證人即耿啟能之親兄
    耿啟得以證明其上開辯解，經本院於110年10月13日傳喚證
    人耿啟得到庭作證，其並未到庭。又證人耿啟得之母親於庭
    前以電話告知本院，證人耿啟得於110年5月間出境，無法到
    庭作證，復經調取耿啟得之入出境紀錄，其已於110年4月28
    日出境尚未入境，此有本院辦理刑事案件電話查詢紀錄表、
    入出境資訊連結作業附卷可參（見本院訴字528號卷二第218
    -1、221頁），是本院已善盡傳喚證人之責，給予被告范揚
    閔反對詰問之機會，惟仍無法傳喚證人耿啟得到庭作證。又
    被告范揚閔於110年3月26日偵查中陳稱：耿啟能於109年2、
    3月間向我借20萬元，到109年4月我才知道他把錢拿去投資
    詐騙機房，耿啟能等人在我的辦公室討論機房的事，我有在
    場旁聽，當時我知道他要把20萬元拿去做詐騙機房，但我沒
    有阻止他繼續做，我只希望他把錢還給我，他要麼做是他的
    事；我知道耿啟能之前有一件在泰國做詐欺被抓回來的前科
    等語（見偵字第10438號卷二第26至28頁）。則被告范揚閔
    在已知悉耿啟能、林鼎貴、單仁佑等人從事詐騙機房之不法
    行為之情況下，一般正常智識之人若無共同籌組詐騙機房之
    意願，為避免觸法，應避之猶恐不及，豈有可能涉入成立詐
    騙機房之過程如此之深，且對即將擔任詐騙機房二、三線幹
    部之何明揚、李志聰稱：加油、好好做等語，是被告范揚閔
    前揭辯詞，顯係臨訟杜撰之詞，無從採信。從而，被告范揚
    閔確有與林鼎貴、單仁佑共同基於發起犯罪組織之犯意聯絡
    ，出資50萬元成立本案湖口詐騙機房之犯行，堪予認定。
　⒎證人即同案被告單仁佑雖於本院審理時具結證稱：范揚閔在
    環南路辦公室沒有參與機房籌組的討論，他在現場泡茶，林
    鼎貴找我出資，也找阿火出資，我跟阿火沒有談好詐騙機房
    賺的錢要如何分配，我和林鼎貴也沒有談到成數的部分，是
    阿火決定何明揚擔任二線幹部、李志聰擔任三線幹部，我沒
    有看到范揚閔跟何明揚、李志聰說他們2人擔任二、三線幹
    部；我在湖口詐騙機房被查獲後的109年7月間，范揚閔才告
    訴我阿火跟他借錢；我在偵查中稱我不清楚范揚閔有沒有聽
    到我們在討論詐騙機房的事，但我認為應該是沒聽到；范揚
    閔沒有在現場對何明揚、李志聰說「好好做」等語；我不知
    道阿火出資多少錢，阿火只有叫我出資50萬元，沒有說自己
    要出多少；范揚閔沒有出資等語（見本院訴字528號卷二第2
    71、272、274、276、277、278、281頁）。惟證人單仁佑於
    110年1月27日經警拘提到案後，於同年1月28日警詢、偵查
    及本院羈押訊問、於同年2月19日警詢、於同年3月9日偵查
    時，一概否認認識綽號小范之范揚閔，至同年3月25日本院
    延長羈押訊問時，始首次坦承：認識范揚閔，2人為朋友關
    係，認識4、5年了等語（見偵字第6132號卷四第28頁），反
    觀被告范揚閔於110年3月8日經警拘提到案時即坦承與證人
    單仁佑相識（見偵字第10438號卷一第26頁），顯見證人單
    仁佑自始即有袒護被告范揚閔之情況，且其上開證詞中一再
    提及耿啟能為另一出資者，卻又稱不知道耿啟能出資多少錢
    ，沒有與耿啟能、林鼎貴談到詐騙所得如何分配云云，衡諸
    常情，殊難想像其既已出資50萬元，竟對於其他出資者出資
    金額及報酬分配一無所知，應認其證詞與常情有違，要難採
    為對被告范揚閔有利之認定。
  ㈢綜上所述，本案事證明確，被告林鼎貴、單仁佑、范揚閔、
    李青龍、李妙蓮如事實欄所示犯行均堪以認定，應予依法論
    罪科刑。
二、論罪科刑
  ㈠組織犯罪防制條例第2條第1項「本條例所稱犯罪組織，指3人
    以上，以實施強暴、脅迫、詐欺、恐嚇為手段或最重本刑逾
    5年有期徒刑之罪，所組成具有持續性或牟利性之有結構性
    組織」，藉由防制組織型態之犯罪活動為手段，以達成維護
    社會秩序、保障人民權益之目的，乃於該條例第3條第1項前
    段與後段，分別對於「發起、主持、操縱、指揮」及「參與
    」犯罪組織者，依其情節不同而為處遇，行為人雖有其中一
    行為（如參與），不問其有否實施各該手段（如詐欺）之罪
    ，均成立本罪。查本案湖口詐欺機房係由被告林鼎貴、單仁
    佑、范揚閔發起，被告李青龍、李妙蓮、何明揚、李志聰詹
    前堃、呂承衡、黃山繻、廖子元、黃鈞宇、翁聖育、許家慶
    、程文志、陳志翔、劉興營、張志祥、李俊銘、彭子驊、徐
    志昇、張錦城陸續參與，該詐欺集團成員至少為三人以上無
    訛。而本案機房自109年5月18日起開始運作，係以向民眾詐
    取財物為目的，組織縝密，分工精細，自須投入相當之成本
    、時間，非為立即實施犯罪而隨意組成，足認本案機房之詐
    欺集團，屬三人以上，以實施詐術為手段，所組成具有持續
    性及牟利性之有結構性組織，核與組織犯罪防制條例第2條
    所定「犯罪組織」之構成要件相符。
  ㈡罪名
　⒈核被告林鼎貴、單仁佑、范揚閔所為，均係犯組織犯罪防制
    條例第3條第1項前段之發起犯罪組織罪、刑法第339條之4第
    1項第2款之三人以上共同犯詐欺取財罪1次、刑法第339條之
    4第2項、第1項第2款之三人以上共同犯詐欺取財罪未遂罪6
    次。被告林鼎貴於發起犯罪組織後，指揮該犯罪組織之運作
    ，其指揮行為係發起行為之階段行為，應為前階段之發起行
    為所吸收，不另論罪（最高法院100年度台上字第6968號判
    決意旨參照）。
　⒉又公訴意旨雖認被告單仁佑另涉有主持、操縱、指揮犯罪組
    織罪嫌，無非係以被告單仁佑另有招募成員進入本案詐騙機
    房、操縱機房內之管理為由，惟依同案被告林鼎貴、何明揚
    、李志聰等人之供述，其等均未提及被告單仁佑有何主持、
    操縱、指揮本案湖口詐騙機房之行為，又被告單仁佑於湖口
    詐騙機房成立後僅曾於109年6月4日、6月6日曾短暫停留於
    湖口詐騙機房附近，足認其並非長時間停留在本案湖口詐騙
    機房內，此有被告單仁佑所持用0000000000號行動電話網路
    歷程資料在卷可稽（見本院訴字第528號卷一第29頁），故
    本案無從認定被告單仁佑有何主持、操縱、指揮犯罪組織之
    犯行，此部分之公訴意旨應有誤會。惟此部分如構成犯罪，
    亦屬於發起犯罪組織之後階段行為，應為前階段之發起行為
    所吸收，不另論罪，爰不另為無罪之諭知，附此敘明。
　⒊核被告李青龍、李妙蓮所為，均係犯組織犯罪防制條例第3條
    第1項後段之參與犯罪組織罪、刑法第339條之4第1項第2款
    之三人以上共同犯詐欺取財罪1次、刑法第339條之4第2項、
    第1項第2款之三人以上共同犯詐欺取財未遂罪6次。
　⒋又公訴意旨雖認被告5人另涉犯刑法第339條之4第1項第3款之
    以電子通訊、網際網路對公眾散布而犯詐欺取財既遂及未遂
    罪，惟依起訴書所載之犯罪事實及卷內相關事證，遍尋無被
    告等5人以以電子通訊、網際網路對公眾散布之具體說明及
    證據，是公訴意旨上開論罪法條恐容有誤會。惟刑事訴訟法
    第300條所謂變更法條，係指罪名之變更而言，本案僅係刑
    法第339條之4第1項各款之適用問題，並不涉及罪名之變更
    ，自無庸變更起訴法條，附予敘明。
　㈢共同正犯
　⒈按共同實行犯罪行為之人，在合同意思範圍以內，各自分擔
    犯罪行為之一部，相互利用他人之行為，以達其犯罪之目的
    者，即應對於全部所發生之結果，共同負責；且共同正犯之
    成立，只須具有犯意之聯絡，行為之分擔，既不問犯罪動機
    起於何人，不必每一階段犯行，均經參與。又共同正犯之意
    思聯絡，原不以數人間直接發生者為限，即有間接之聯絡者
    ，亦包括在內，如甲分別邀約乙、丙犯罪，雖乙、丙間彼此
    並無直接之聯絡，亦無礙於其為共同正犯之成立（最高法院
    28年上字第3110號、77年臺上字第2135號判決意旨參照）。
    查本案湖口詐騙機房之運作方式，被告林鼎貴、單仁佑、范
    揚閔出資、募集人力成立詐騙機房，被告李青龍、李妙蓮進
    入機房後分工合作，各自擔任相關工作，其等所犯三人以上
    共同犯詐欺取財既遂及未遂犯行，於其等各自參與期間，縱
    非每日皆有撥打電話之行為，亦非就各個被害人每次均親自
    實施電話詐騙，惟其等就上開加重詐欺取財既遂及未遂犯行
    ，以上述之分工方式配合行騙，堪認其等就各自參與之部分
    ，與犯罪集團其他成員間，應具有相互利用之共同犯意，而
    各自分擔部分犯罪行為。是被告5人就如事實欄所示1次三人
    以上共同犯詐欺取財犯行、6次三人以上共同犯詐欺取財未
    遂罪，互有犯意聯絡，並分工合作、互相利用他人行為以達
    犯罪目的，均為共同正犯。
　⒉被告林鼎貴、單仁佑、范揚閔就上開所犯發起犯罪組織罪，
    有犯意聯絡及行為分擔，應論以刑法第28條之共同正犯。又
    被告林鼎貴、單仁佑、范揚閔、李青龍、李妙蓮就上開三人
    以上共同犯詐欺取財罪1次及三人以上共同犯詐欺取財未遂
    罪6次之犯行，與本案集團其他成員間互有犯意聯絡及行為
    分擔，均應論以刑法第28條之共同正犯。
  ㈣罪數
  ⒈發起、主持、操縱、指揮犯罪組織在未經自首或有其他積極
    事實，足以證明其確已脫離或解散該組織之前，其違法行為
    ，仍繼續存在，即為行為之繼續，而屬單純一罪，至行為終
    了時，仍論為一罪；加重詐欺罪係侵害個人財產法益之犯罪
    ，其罪數計算，以被害人數、被害次數之多寡，決定其犯罪
    之罪數；此與參與犯罪組織罪之侵害社會法益，應以行為人
    所侵害之社會全體利益為準據，認定係成立一個犯罪行為，
    有所不同。故若行為人於參與犯罪組織之繼續中，先後加重
    詐欺數人財物，因行為人僅為一參與犯罪組織行為，侵害一
    社會法益，應僅就首次犯行論以參與犯罪組織罪及加重詐欺
    罪之想像競合犯（最高法院107年度台上字第1066號判決同
    意旨參照）。而上開說明係針對參與犯罪組織罪所為之論述
    ，發起犯罪組織罪，亦應同此解釋，合先敘明。
  ⒉被告林鼎貴、單仁佑、范揚閔發起犯罪組織、被告李青龍、
    李妙蓮參與犯罪組織，擔任如事實欄所示之角色分工，其等
    既未經自首或有其他積極事實，足以證明確已解散或脫離該
    組織，其等違反組織犯罪防制條例之行為仍繼續存在，即為
    行為之繼續，而屬單純一罪，至行為終了時，仍論以一罪。
  ⒊被告林鼎貴、單仁佑、范揚閔就本案三人以上共同犯詐欺取
    財罪既遂犯行，與所犯發起犯罪組織罪，揆諸上開說明，係
    基於發起詐欺集團犯罪組織之目的，以一行為觸犯該二罪名
    ，為想像競合犯，依刑法第55條之規定，應從一重之組織犯
    罪防制條例第3條第1項前段之發起犯罪組織罪處斷。
  ⒋被告李青龍、李妙蓮就本案三人以上共同犯詐欺取財罪既遂
    犯行，與所犯參與犯罪組織罪，揆諸上開說明，係基於參與
    詐欺集團犯罪組織之目的，以一行為觸犯該二罪名，為想像
    競合犯，依刑法第55條之規定，應從一重之刑法第339條之4
    第1項第2款之三人以上共同犯詐欺取財罪處斷。
  ⒌被告林鼎貴、單仁佑、范揚閔上開所犯1次發起犯罪組織罪、
    6次三人以上共同犯詐欺取財未遂罪；被告李青龍、李妙蓮
    所犯1次三人以上共同犯詐欺取財罪、6次三人以上共同犯詐
    欺取財未遂罪，犯意各別且行為互殊，均應分論併罰。
  ㈤刑之加重及減輕
  ⒈單仁佑前因傷害致死案件，經新竹地方法院判處有期徒刑3 
    年7月確定，並與另案所犯公共危險罪所處5月有期徒刑之刑
    ，合併定應執行有期徒刑3 年10月確定；又因恐嚇取財案件
    ，經同法院判處有期徒刑1年確定，上開案件經接續執行後
    ，於民國102年11月5日假釋出監付保護管束，於104年9月21
    日保護管束期滿假釋未經撤銷，未執行之刑以已執行論，有
    臺灣高等法院被告前案紀錄表在卷可稽，是被告單仁佑受有
    期徒刑之執行完畢後，5 年以內故意再犯本案有期徒刑以上
    之罪，為累犯。惟被告單仁佑構成累犯之前案係傷害致死、
    公共危險、恐嚇取財等案件，本案為發起犯罪組織罪、三人
    以上共同犯詐欺取財罪，罪質不同，且毫無關連，難認其本
    件再犯係有特別惡性，抑或對於刑罰之反應力薄弱，而有加
    重刑度之必要，爰參考司法院大法官會議釋字第775 號解釋
    意旨，認無須依累犯規定加重其刑。
  ⒉被告林鼎貴、單仁佑於偵查中及審判中均自白發起犯罪組織
    之事實（見偵字第6132號卷一第109頁、偵字第6132號卷二
    第351頁、偵字第6132號卷四第86、87頁、本院原訴字17號
    卷一第336頁、本院訴字第528卷一第66頁），是其等上開所
    犯發起犯罪組織罪，均應依組織犯罪防制條例第8條第1項後
    段規定減輕其刑。
  ⒊按已著手於犯罪行為之實行而不遂者，為未遂犯，刑法第25
    條第1項定有明文。又所謂已著手於犯罪行為之實行，係指
    對於構成犯罪要件之行為，已開始實行者而言。詐欺取財罪
    之著手，即以行為人實行以詐財為目的之詐術行為，為其著
    手實行與否之認定標準，至於被害人是否因行為人之詐欺行
    為而陷於錯誤，則不影響詐欺取罪未遂罪之成立。查被告林
    鼎貴、單仁佑、范揚閔、李青龍、李妙蓮上開所犯6次三人
    以上共同犯詐欺取財未遂罪，均僅著手於詐術之實行，無積
    極事證足認有被害人陷於錯誤匯款或交付財物致受損害，未
    達於既遂之程度，爰均依刑法第25條第2項規定減輕其刑。
  ㈥量刑
    爰以行為人各自之責任為基礎，審酌被告5人無視於政府一
    再宣誓掃蕩詐欺取財犯罪之決心，執意以身試法，且均正值
    年輕力強之年齡，不思循正當途徑以謀取生活所需，反貪圖
    不法利益，由被告林鼎貴、單仁佑、范揚閔發起後，由被告
    林鼎貴指揮、管理本案犯罪組織，被告李青龍、李妙蓮參與
    本案犯罪組織，而共同為本案加重詐欺取財既遂、未遂犯行
    ，均應予嚴厲非難，惟念被告林鼎貴、單仁佑犯後於偵查及
    審理時坦承全部犯罪，被告李青龍、李妙蓮於偵查時否認犯
    行，於本院審理時終能坦承犯行，態度尚可；被告范揚閔自
    始否認犯行，犯後態度不佳，兼衡其等各自之犯罪動機、目
    的、手段、素行、參與分工情形、被害人所受損失等一切情
    狀，分別量處如主文所示之刑，並均定應執行之刑，以資懲
    儆。
三、強制工作與否之說明
  ㈠按「發起、主持、操縱或指揮犯罪組織者，處3年以上10年以
    下有期徒刑，得併科新臺幣1億元以下罰金；參與者，處6月
    以上5年以下有期徒刑，得併科新臺幣1千萬元以下罰金。但
    參與情節輕微者，得減輕或免除其刑」、「犯第1項之罪者
    ，應於刑之執行前，令入勞動場所，強制工作，其期間為3
    年」，組織犯罪防制條例第3條第1項、第3項分別定有明文
    。惟司法院大法官於110年12月10日公告釋字第812號解釋，
    宣告組織犯罪防制條例第3條第3項違憲，其理由略以：犯組
    織犯罪條例第3條第1項之罪者，本已因其犯罪行為而應受相
    應之刑罰制裁，而包括刑之執行在內之刑罰手段，其目的亦
    在追求遏阻組織犯罪。就此目的之實現而言，並不當然存有
    於刑罰之外，另行施以剝奪人身自由之強制工作手段之必要
    性。況強制工作無論於刑之執行前或後實施，其所欲達成之
    具體目的及其內容，均得於刑之執行期間內為之；另不以剝
    奪人身自由為內容之更生保護制度，對於協助犯罪行為人服
    刑期滿復歸社會後，得以適應社會生活，避免其再犯，更有
    直接助益，組織犯罪防制條例第3條第3項所採強制工作之手
    段，並非對受處分人侵害最小且為達成目的所無可替代之必
    要手段，而與必要性原則有違。況，組織犯罪條例所定犯罪
    組織所可能從事之犯罪活動，其型態與犯罪手法相當多元，
    晚近更出現各種結合科技運用之新興組織犯罪型態，而發起
    、主持、操縱、指揮或參與犯罪組織之犯罪行為人之人數眾
    多，人格特質、專業知識能力、社會經歷與生活背景等，有
    相當大之差異。然犯組織犯罪條例第3條第1項所定之罪者，
    無分其年齡、人格習性、犯罪動機及社會經歷等差異與令強
    制工作以矯正其性格之必要性，亦不問強制工作期間所實施
    之作業內容是否能有效防範再犯進而遏阻犯罪，均一律令入
    勞動場所強制工作。就此而言，益徵組織犯罪防制條例第3
    條第3項所採取之強制工作手段，就其所欲追求之防制組織
    犯罪之目的而言，更難謂為對受處分人為侵害最小之必要手
    段。綜上，組織犯罪防制條例第3條第3項所定強制工作，非
    屬對受處分人侵害最小且為達成目的所無可替代之必要手段
    ，就此而言，其對受處分人之人身自由所為限制，牴觸必要
    性原則之要求而違反憲法第23條比例原則，從而與憲法第8
    條保障人身自由之意旨不符。
  ㈡從而，本案雖被告林鼎貴、單仁佑、范揚閔犯發起犯罪組織
    罪及李青龍、李妙蓮犯參與犯罪組織罪，然組織犯罪防制條
    例第3條第3項關於強制工作之規定既業經司法院大法官宣告
    違憲，並於解釋公布之日即110年12月10日起失其效力，本
    院自無從宣告強制工作。
四、沒收
  ㈠按共同正犯因相互間利用他人之行為，以遂行其犯意之實現
    ，本於責任共同之原則，有關沒收部分，對於共犯間供犯罪
    所用之物，均應為沒收之諭知（最高法院91年臺上字第5583
    號判決意旨參照）。經查：附表二編號15至31、34至50所示
    之物，雖無人承認為其所有之物，惟被告林鼎貴供稱係被告
    范揚閔提供本案詐騙機房犯罪所用，已如前述，而被告范揚
    閔確有出資提供相關設備而發起本案湖口詐欺機房之犯行，
    業經本院認定如前，堪認上開物品均係被告林鼎貴等人所有
    ，並供本案詐欺集團犯罪所用之財產，均應依刑法第38條第
    2 項之規定，於被告林鼎貴所犯罪刑項下宣告沒收。扣案如
    附表二編號14所示之手機，雖為被告李青龍所有，業據其所
    自承（見本院原訴字17號卷七第137頁），惟因尚無進一步
    事證可資確認該等之物確與本案湖口詐騙機房運作有直接關
    聯，爰不予宣告沒收。至扣案如附表二其餘編號之物，因無
    事證可資確認為本案被告5人所有、或確與本案湖口詐騙機
    房運作有直接關聯，爰不於本判決宣告沒收。
  ㈡扣案如附表四編號1、7所示之手機、網路黑莓卡，為被告林
    鼎貴所有且為供本案犯罪所用之物，業據被告林鼎貴所自承
    （見本院原訴字17號卷七第137頁），均應依刑法第38條第2
    項之規定，於被告林鼎貴所犯罪刑項下宣告沒收。扣案如附
    表四其餘編號之物，雖為被告林鼎貴所有，惟因尚無進一步
    事證可資確認該等之物確與本案湖口詐騙機房運作有直接關
    聯，爰不予宣告沒收。
  ㈢扣案如附表五、六所示之物，雖分別為被告單仁佑、范揚閔
    所有，業據其等所自承（見本院訴字528號卷二第358至362
    頁），惟因尚無進一步事證可資確認該等之物確與本案湖口
    詐騙機房運作有直接關聯，爰不予宣告沒收。
  ㈣按犯罪所得，屬於犯罪行為人者，沒收之；前二項之沒收，於全部或一部不能沒收或不宜執行沒收時，追徵其價額，刑法第38條之1第1項前段、第3巷分別定有明文。查被告單仁佑於偵查及本院審理時自承：我因為本案機房賺了40萬元等語（見偵字6132號卷四第87頁、本院訴字528號卷二第367頁 ），是被告單仁佑因本案獲取之40萬元為其犯罪所得，雖未扣案，仍應依上開規定宣告沒收，於全部或一部不能沒收或不宜執行沒收時，追徵其價額。至被害人鄧夏嬌遭詐騙人民幣5萬9,900元雖已匯入指定之帳戶中，惟查無證據證明已實際分配予本案被告林鼎貴、單仁佑、范揚閔、李青龍或李妙蓮，爰不宣告沒收，附此敘明。
據上論斷，應依刑事訴訟法第299 條第1 項前段，判決如主文。
本案經檢察官林奕瑋提起公訴及追加起訴，檢察官范玟茵到庭執
行職務。
中　　華　　民　　國　　110 　年　　12　　月　　29　　日
            刑事第十四庭  審判長  法　官      江德民
　　　　　　　
　　　　　　                      法  官      吳天明
　　　　　　
　　　　　　                      法  官      劉得為
以上正本證明與原本無異。
如不服本判決應於收受判決後20日內向本院提出上訴書狀，並應
敘述具體理由。其未敘述上訴理由者，應於上訴期間屆滿後20日
內向本院補提理由書(均須按他造當事人之人數附繕本)「切勿逕
送上級法院」。 
　　　　　　　　　　　　　　　    書記官　　  林思妤　　
中　　華　　民　　國　　110 　年　　12　　月　　29　　日
附表一
編號 詐騙過程 匯款時間 金額(人民幣) 1 被告等人撥打電話予被害人鄧夏嬌，並以上開詐騙方式對被害人鄧夏嬌進行詐騙，使被害人鄧夏嬌陷於錯誤，因而依被告等人指示將款項匯入被告等人指示之帳戶。 109年6月22日下午1時5分47秒 3,400元 2  109年6月22日下午2時15分24秒 4萬6,600元 3  109年6月22日下午3時32分 9,900元 

附表二
編號 扣押物品名稱及數量 所有人 扣押處所 1 銀色IPHONE 6S手機 (IMEI碼：000000000000000) 陳志翔 本案機房 2 金色IPHONE 6S手機 (IMEI碼：000000000000000) 徐志昇 本案機房 3 白色IPHONE XR手機 (IMEI碼：000000000000000) 黃鈞宇 本案機房 4 金色IPHONE XR手機 (IMEI碼：000000000000000) 許家慶 本案機房 5 金色IPHONE 手機 (IMEI碼：000000000000000) 詹前堃 本案機房 6 金色IPHONE 手機 (IMEI碼：000000000000000) 詹前堃 本案機房 7 銀色IPHONE 手機 (IMEI碼：000000000000000) 彭子驊 本案機房 8 玫瑰金IPHONE 手機 (IMEI碼：000000000000000) 張志祥 本案機房 9 玫瑰金IPHONE 手機 (IMEI碼：000000000000000) 翁聖育 本案機房 10 金色IPHONE 手機 (IMEI碼：000000000000000) 劉興營 本案機房 11 金色IPHONE 手機 (IMEI碼：000000000000000) 黃山繻 本案機房 12 灰色IPHONE 手機 (IMEI碼：000000000000000) 程文志 本案機房 13 金色IPHONE 手機 (IMEI碼：000000000000000) 李俊銘 本案機房 14 黑色IPHONE 手機 (IMEI碼：000000000000000 電話號碼0000000000號) 李青龍 本案機房 15 玫瑰金IPHONE 手機 (IMEI碼：000000000000000) 無人承認 本案機房 16 金色IPHONE 手機 (IMEI碼：000000000000000) 無人承認 本案機房 17 金色IPHONE 手機 (IMEI碼：000000000000000) 無人承認 本案機房 18 0000000000湖口音手機出貨單 無人承認 本案機房 19 詐欺教戰手則兩張 無人承認 本案機房 20 金色IPHONE 手機 (IMEI碼：000000000000000) 無人承認 本案機房 21 玫瑰金IPHONE 手機 (IMEI碼：000000000000000) 無人承認 本案機房 22 玫瑰金IPHONE 手機 (IMEI碼：000000000000000) 無人承認 本案機房 23 玫瑰金IPHONE 手機 (IMEI碼：000000000000000) 無人承認 本案機房 24 金色IPHONE 手機 (IMEI碼：000000000000000) 無人承認 本案機房 25 灰色IPHONE 手機 (IMEI碼：000000000000000) 無人承認 本案機房 26 黑色IPHONE 手機 (IMEI碼：000000000000000) 無人承認 本案機房 27 金色IPHONE 手機 (IMEI碼：000000000000000) 無人承認 本案機房 28 銀色IPHONE 手機 (IMEI碼：000000000000000) 無人承認 本案機房 29 金色IPHONE 手機 (IMEI碼：000000000000000) 無人承認 本案機房 30 金色IPHONE 手機 (IMEI碼：000000000000000) 無人承認 本案機房 31 灰色IPHONE 手機 (IMEI碼：000000000000000) 無人承認 本案機房 32 郵局金融卡卡號0000000000000號1張 黃山繻 本案機房 33 白色IPHONE XR手機 (IMEI碼：000000000000000 、000000000000000，門號 0000000000號) 何明揚 本案機房 34 HAING黑色行動硬碟3顆 無人承認 本案機房 35 藍色SERIAL行動硬碟1顆 無人承認 本案機房 36 紅色SERIAL行動硬碟1顆 無人承認 本案機房 37 聯想筆電(SN：PF1C202K) 無人承認 本案機房 38 聯想筆電(SN：PF1C1HW9) 無人承認 本案機房 39 聯想筆電(SN：PF1C224F) 無人承認 本案機房 40 聯想筆電(SN：PF1C1SSJ) 無人承認 本案機房 41 聯想筆電(SN：PF25PYSM) 無人承認 本案機房 42 詐欺教戰資料(王珊000-000-0000-0000-0000) 無人承認 本案機房 43 頂級國際商務卡黑莓卡17張 無人承認 本案機房 44 SIM卡卡套19張 無人承認 本案機房 45 已使用的黑莓卡10張 無人承認 本案機房 46 監視器鏡頭4顆 無人承認 本案機房 47 UPN碎紙機 無人承認 本案機房 48 銀白色手機 (IMEI碼：000000000000000) 無人承認 本案機房 49 玫瑰金IPHONE平板 無人承認 本案機房 50 詐欺通話用隔(吸)音棉罩 無人承認 本案機房 

附表三
編號 扣押物品名稱及數量 所有人 扣押處所 1 Iphone黑色手機1支 （IMEI：000000000000000、門號：0000000000） 呂承衡 台中市○○區○○路000號前 2 Iphone銀色手機1支 （IMEI：000000000000000） 同上 同上 

附表四
編號 扣押物品名稱及數量 所有人 扣押處所 1 行動電話0000000000 (IMEI碼：000000000000000 、000000000000000) 林鼎貴 桃園市○○區○○街000巷0弄00號 2 行動電話0000000000 (IMEI碼：000000000000000) 同上 同上 3 行動電話+00000000000 (IMEI碼：000000000000000) 同上 同上 4 行動電話 (IMEI碼：0000000000000000 0、00000000000000000) 同上 同上 5 行動電話 (IMEI碼：000000000000000) 同上 同上 6 行動電話 (IMEI碼：000000000000000) 同上 同上 7 網路黑莓卡2張 同上 同上 8 交易往來明細1張 同上 同上 

附表五
編號 扣押物品名稱及數量 所有人 扣押處所 1 黑色Iphone11手機，門號：0000000000、IMEI：000000000000000 單仁佑 新竹縣○○鄉○○路0段000巷0弄0號 2 新臺幣2萬6,600元 同上 同上 3 中國信託銀行帳號：000000000000存摺4本 同上 同上 4 中國信託銀行帳號：0000000000000本 同上 同上 5 渣打銀行金融卡（卡號：0000-0000-0000-0000）1張 同上 同上 6 中國信託銀行金融卡（卡號：0000-0000-0000-0000）1張 同上 同上 7 中國信託銀行信用卡（卡號：0000-0000-0000-0000）1張 同上 同上 8 中國信託銀行信用卡（卡號：0000-0000-0000-0000）1張 同上 同上 9 中國建設銀行儲蓄卡金融卡（卡號：0000-0000-0000-0000-000）1張 同上 同上 10 本票（面額10萬元、票號：376152）1張 同上 同上 11 本票（面額30萬元、票號：540364）1張 同上 同上 12 本票（面額30萬元、票號：0000000）1張 同上 同上 13 本票（面額50萬元、票號：0000000）1張 同上 同上 14 切結書、現金保管條、借據1份 同上 同上 15 BCB-6578號自小客車（PORSCHE，白色）1輛 同上 同上 

附表六
編號 扣押物品名稱及數量 所有人 扣押處所 1 新臺幣3萬4,000元 范揚閔 桃園市平鎮區漢口街241巷口 2 iphone se手機（門號0000-000000、IMEI：000000000000000）1支 同上 同上 3 iphone 11 pro手機（門號：0000-000000）1支 同上 同上 4 iphone xs max手機（門號：0000-000000）1支 同上 同上 5 Acer筆電（型號：Aspire switch10）1台 同上 同上 6 玉山銀行信用卡（卡號：0000-0000-0000-0000）1張 同上 同上 7 玉山銀行金融卡（卡號：0000-0000-0000-0000）1張 同上 同上 8 合作金庫金融卡（卡號：0000-000-000000）1張 同上 同上 9 郵局金融卡，（卡號：0000-0000-0000-0000）1張 同上 同上 10 楊梅區農會金融卡（卡號：0000000-00-000000-0）1張 同上 同上 11 中國信託金融卡（卡號：0000-0000-0000-0000）1張 同上 同上 12 渣打銀行金融卡（卡號：0000-0000-0000-0000）1張 同上 同上 13 行車紀錄器SD卡（廠牌Transcend 16G）1張 同上 同上 


所犯法條：
中華民國刑法第339條之4
犯第339條詐欺罪而有下列情形之一者，處1年以上7年以下有期
徒刑，得併科1百萬元以下罰金：
一、冒用政府機關或公務員名義犯之。
二、三人以上共同犯之。
三、以廣播電視、電子通訊、網際網路或其他媒體等傳播工具，
    對公眾散布而犯之。
前項之未遂犯罰之。
組織犯罪防制條例第3條
發起、主持、操縱或指揮犯罪組織者，處3年以上10年以下有期
徒刑，得併科新臺幣1億元以下罰金；參與者，處6月以上5年以
下有期徒刑，得併科新臺幣1千萬元以下罰金。但參與情節輕微
者，得減輕或免除其刑。
具公務員或經選舉產生之公職人員之身分，犯前項之罪者，加重
其刑至二分之一。
犯第1項之罪者，應於刑之執行前，令入勞動場所，強制工作，
其期間為3年。
前項之強制工作，準用刑法第90條第2項但書、第3項及第98條第
2項、第3項規定。
以言語、舉動、文字或其他方法，明示或暗示其為犯罪組織之成
員，或與犯罪組織或其成員有關聯，而要求他人為下列行為之一
者，處3年以下有期徒刑，得併科新臺幣3百萬元以下罰金：
一、出售財產、商業組織之出資或股份或放棄經營權。
二、配合辦理都市更新重建之處理程序。
三、購買商品或支付勞務報酬。
四、履行債務或接受債務協商之內容。
前項犯罪組織，不以現存者為必要。
以第5項之行為，使人行無義務之事或妨害其行使權利者，亦同
。
第5項、第7項之未遂犯罰之。